MILICA LOTTA SPASENOVIC

Webbutvecklare

Terapivägen 18B 14156 Huddinge (+46) 76 90 290 69 spasenovic.milica@gmail.com

MÅL

Mina största ambition är att kunna leverera professionalism, effektivitet och utveckling i mitt arbetssätt som skapar en stabil, framgångsrik och innovativ arbetsmiljö. En miljö som gynnar och motiverar mina arbetskollegor till ökad arbetslust. Samt kundfokus och service som främjar långvarig kundrelation.

KOMPETENS

Noggrann, kreativ och teknisk är mina starkaste egenskaper. Mitt expertisområde är inom Html, CSS, Javascript, PHP, API och MySQL. Dessutom har jag erfarenhet av Linux system, Magento 2, Jenkins, Jira, jQuery, Gulp, Magento 1, Zend framework, OOP, MVC, Accessibility, Git, Docker, Vagrant och VirtualBox. Samt har jag goda kunskaper inom Google Analytics, Google Tag Manager och sociala-medier.

För tillfället fördjupar jag mig inom GraphQL, ReactJS, PWA, Node.js, Redux och Apollo. Jag tror starkt på headless där man delar upp frontend med backend, med det skapar man snabbare och smidigare e-handelslösningar.

ERFARENHET

Zington ex Claremont, Östermalm - IT-Konsult inom e-handel

2019 - 2020

- Magento 2 & 1.
- Felsökning.
- Support.
- Integration.
- Migrering.

Daniel Wellington, Stockholm - Backend utvecklare

2019

- Integrera nya betalmöjligheter bland annat 3D secure 1&2.
- Givex modul
- Giftcard modul
- Accessibility (möjlighet att sluföra köp utan musklick)
- Design och implementering för arabiska marknader
- Korean Royalty Club modul

Waldor watches, Östermalm - Fullstack utvecklare

2019

- Felsökning.
- UX...
- Betalmöjligheter.
- Design.
- Responsivitet

Nordic Web Team, Kungsholmen - Webbutvecklare

2017 - 2018

- Tasks och tickets från kundärenden.
- Felsökning.
- Support.

UTBILDNING

Medieinstitutet, Stockholm - Webbutveckling inom e-handel 2016 - 2018

Blekinge Tekniska Högskola, Karlshamns - Webbutveckling 2015

YHHS, Stockholm - Yrkeshögskola för hudvård och spa 2014 - 2015

SPRÅKKUNSKAPER

- Svenska (flytande i tal och skrift).
- Engelska (flytande i tal och skrift).
- Serbiska, Kroatiska, Bosniska (flytande i tal och skrift).

REFERENSER

Fredrik Blanco - Lead-developer, Mentor, Lärare

Zington

Mikael Jonsson - Head of People & Culture

Zington

Oscar Lind - VD

Zington Architecture & Development

UPPDRAG (urval)

Daniel Wellington - 2020

Bransch: E-handel

Roll: Fullstack Developer

Teknik/Metod: Magento 1, jquery, javascript, html, css, git, docker, gulp, PHP, UX.

Uppdrag: Jobba som en del av teamet tills Daniel Wellington skulle byta ut Magento 1. Sedvanliga uppgifter var support till icke teknisk personal och säkerställa att sajten är funktionell i 60 storeviews, buggfixar, implementering av storeviews för arabiska marknader (dvs allt på sajten ska vara från höger till vänster och arabisk typsnitt), Adyen (betalsystem) uppdateringar, patchwork för 3D secure 1 & 2, modul för Presentinslagning, Navision integration, UPS shipping och store-locator fix, Black-Friday kampanj, Accessibility för rörelseförhindrade(dvs med bara tangentbordet kunna navigera och fullfölja ett köp), Givex (presentkort) integration för Tyskland, Japan och England, Zalando integration med xml feeds, Korea loyalty club API och cookie integration.

Kundnytta: Underlättade teamets arbetsbelastning och fullbordan av vecko-sprintar.

Waldor Watches (Partner in Ecommerce AB) - 2019

Bransch: E-handel

Roll: Fullstack Developer

Teknik/Metod: Magento 1, jquery, javascript, html, css, git, docker, php storm, PHP, UX

Uppdrag: Uppdraget innebar en bred roll där Milica bland annat jobbade med att optimera sitens varukorg, checkout, konverteringsgrad, design och rådgivning. Kundens kod gjorde att menyn inte fungerade, varukorgens utformning hämmade konverteringsgraden och det fanns ingen möjlighet till att öka antal produkter att lägga till vilket innebar en negativ effekt på snitt ordervärdet. Utöver detta fanns det ingen fungerande adminpanel där kunden kunde arbeta med ändringar på egen hand.

Kundnytta: Milicas optimeringen av kundkorgen ledde till fler köp och en bättre kundupplevelse. Den minimerade kod gjorde sajten snabbare och minskade laddtiden avsevärt. Hon implementerade en ny UX-vänlig design som gav ökad konvertering. Den nu användarvänliga adminpanelen som Milica byggde gav kunden möjlighet att på egen hand genomföra ändringar på hemsidan och således minskade kostnaderna och ledtiderna dramatiskt.

Unifaun & Pacsoft Extension - 2018

Bransch: E-handel och ERP-system

Roll: Backend Developer

Teknik/Metod: Magento 2, API, ERP, Integration, PHP, SFTP, OOP

Uppdrag: Modulen som integrerar Magento 2 med Unifauns system fungerade inte som den skulle och kunde krascha utan uppenbar anledning. Milicas uppdrag var att lösa varför modulen beter sig på detta vis och hitta en lösning på problemet.

Kundnytta: Milica inledde med en grundlig felsökning av systemet. Problemet visade sig ligga i en uppdatering av Magento-versionen, vilket var anledningen till att sedvanlig felsökning inte hade gett resultat. Milica hade sett denna typ av problem innan och kunde således snabbt implementera en lösning. Modulen började fungera som den skulle igen vilket ledde till att kundens logistikprocess kunde fungera optimalt.

Gardenstore - 2018

Bransch: E-handel

Roll: Backend Developer

Teknik/Metod: Magento 2, Import/Export, CSV, Composer

Uppdrag: Uppgradering till ny version av Magento 2, installation av nya moduler samt integrations felsökning. Magento har en inbyggd funktionalitet för Import/Export men kunden hade installerat en extern modul som visade sig ha kompabilitetsproblem.

Kundnytta: Efter felsökning kunde Milica konstatera att problemet var att den externa modulen för Import/Export krockade med en gammal modul. Hon jämförde för och nackdelar mellan de olika modulerna tillsammans med verksamhetens behov och kunde därefter föreslå den lämpligaste lösningen.

Livly Clothing - 2018

Bransch: E-handel

Roll: Backend Developer

Teknik/Metod: Magento 2, Dependency Injection.

Uppdrag: Buggfix. Kunden hade två lager, ett i USA och ett i Sverige. Eftersom lagret och sortimentet är samma för hela EU så valde man att använda samma "store" för .se och .eu domänen och en annan "store" för USA. Detta resulterade i att produkt filtreringen endast funkade för .eu och .se domänen.

Kundnytta: Efter övervägande av olika lösningar kom Milica fram till att det bästa alternativet var att göra en dependency injection i Magentos core-filer för att ändra sorteringen till att vara kompatibelt med verksamhetens uppsättning.

Elkatalogen - 2018

Bransch: E-handel

Roll: Backend Developer
Teknik/Metod: Magento 2

Uppdrag: Kunden kunde inte arbeta med sin produkt beskrivning utan att en infinite-loop skapades som i sin tur kraschade servern. Detta ledde till att kunden inte kunde skapa nya produkter eller ändra befintliga. Merförsäljningen minskade då det inte gick att göra relaterade kopplingar mellan olika produkter.

Kundnytta: På grund av en tidigare migrering från Magento 1 så sparades inte sökvägarna korrekt i den nya databasen. Milica åtgärdade missmatchen i databaserna och uppdaterade versionen. Lösningen på detta problem underlättade och automatiserade införandet av nya produkter och personalen som ansvarade för produkt hanteringen kunde återgå till sina uppgifter.